【裁判字號】    95,易,558
【裁判日期】    950915
【裁判案由】    竊盜等
【裁判全文】
臺灣苗栗地方法院刑事判決                  95年度易字第558號
公  訴  人  臺灣苗栗地方法院檢察署檢察官
被      告  甲○○
                    國民身分證.
上列被告因竊盜等案件，經檢察官提起公訴（95年度偵字第3147
號、95年度偵字第3254號、95年度偵字第3919號），本院依簡式
審判程序，判決如下：
    主  文
甲○○犯竊盜罪，累犯，處有期徒刑陸月，如易科罰金，以銀元
參佰元即新台幣玖佰元折算壹日；又犯恐嚇危害安全罪，累犯，
處有期徒刑陸月，如易科罰金，以銀元參佰元即新台幣玖佰元折
算壹日；又違反法院所為禁止對被害人實施家庭暴力行為之保護
令裁定，累犯，處有期徒刑伍月，如易科罰金，以銀元參佰元即
新台幣玖佰元折算壹日。應執行有徒刑壹年貳月，如易科罰金，
以銀元參佰元即新台幣玖佰元折算壹日。
    犯罪事實及理由
一、犯罪事實：
    本件犯罪事實除第3 行「於民國92年4 月20日執行完畢」之
    記載，應予更正為「於民國92年4 月19日因縮刑期滿執行完
    畢」外，其餘均與起訴書所載相同，茲引用之（如附件）。
二、證據名稱：
    除增加被告於本院之自白，及於證據並所犯法條欄標題一證
    據（3） 書證增加「苗栗縣警察局通宵分局苑裡分駐所違反
    保護令案當事人酒精測定紀錄表」外，餘均引用起訴書證據
    並所犯法條欄標題一證據部分所載（如附件）。
三、比較新舊法部分：
（一）被告前於90及91年間違反家庭暴力防治法及公共危險罪經
      本院判處有期徒刑4 月、3 月、6 月確定，甫於92年4 月
      19日因縮刑期滿執行完畢，此有臺灣高等法院被告前案紀
      錄表1 紙附卷可稽，被告於5 年內再故意犯本件有期徒刑
      以上之罪，不論依修正前之刑法第47條，或修正後之刑法
      第47條第1 項之規定，均構成累犯，對被告而言並無有利
      或不利之情形，自不生新舊法比較之問題，應逕依修正前
      之刑法第47條，論以累犯，並加重其刑。
（二）按行為後法律有變更者，適用行為時之法律。但行為後之
      法律有利於行為人者，適用最有利於行為人之法律，刑法
      第2 條第1 項定有明文。而被告於犯罪時之刑法第41條規
      定：「犯最重本刑為5 年以下有期徒刑以下之刑之罪，而
      受6 個月以下有期徒刑或拘役之宣告，因身體、教育、職
      業、家庭之關係或其他正當事由，執行顯有困難者，得以
      1 元以上3 元以下折算一日，易科罰金。但確因不執行所
      宣告之刑，難收矯正之效，或難以維持秩序者，不在此限
      。併合處罰之數罪，均有前項情形，其應執行之刑逾6 月
      者，亦同」，嗣於95年7 月1 日，又經修正公布施行刑法
      第41條規定：「犯最重本刑為5年 以下有期徒刑以下之刑
      之罪，而受6 個月以下有期徒刑或拘役之宣告者，得以新
      臺幣1 千元、2 千元或3 千元折算1 日，易科罰金。但確
      因不執行所宣告之刑，難收矯正之效，或難以維持法秩序
      者，不在此限。前項規定於數罪併罰，其應執行之刑未逾
      6 月者，亦適用之。」而被告行為時之易科罰金折算標準
      ，即修正前罰金罰鍰提高標準條例第2 條前段（現已刪除
      ）規定，就其原定數額提高為100 倍折算1 日，則本件依
      被告行為時之易科罰金折算標準，應以銀元300 元折算1
      日，經折算為新臺幣後，應以新臺幣900 元折算為1 日；
      且就應執行之刑逾6 個月之部分，於行為時之規定，仍得
      易科罰金，於95年7 月1 日之後即不得易科罰金，依刑法
      第2條 第1 項但書規定，經比較上開條文，以適用95年7
      月1 日公布修正前之刑法第41條之規定，定其易科罰金之
      折算標準。
（三）被告行為後，刑法第51條亦有修正，修正前刑法第51條規
      定：「數罪併罰，分別宣告其罪之刑，依左列各款定其應
      執行者：... 」，其中第5 款規定：「宣告多數有期徒刑
      者，於各刑中之最長期以上，各刑合併之刑期以下，定其
      刑期。但不得逾二十年。」；修正後刑法第51條第5 款規
      定：「宣告多數有期徒刑者，於各刑中之最長期以上，各
      刑合併之刑期以下，定其刑期。但不得逾三十年。」，比
      較結果，修正後刑法並非較有利於行為人，依刑法第2 條
      第1 項前段之規定，仍應依修正前刑法，定其應執行之刑
      。
（四）於94年1 月7 日刑法修正後施行前犯併合處罰數罪之一罪
      ，且該數罪均符合第41條第1 項得易科罰金之規定者，適
      用90年1 月4 日修正之刑法第41條第2 項規定，刑法施行
      法第3 條之1 第3 項定有明文，本件主文所宣告之刑既均
      未逾有期徒刑6 月，爰依修正前刑法第41條第2 項規定，
      就上揭所定應執行刑諭知易科罰金之折算標準。
四、爰審酌被告有犯罪事實欄記載之前科紀錄，有臺灣高等法院
    被告全國前案紀錄表1 份在卷足憑，顯見其素行不佳，竟仍
    不知警惕，不僅竊取被害人歐鴻之腳踏車在先，嗣經被害人
    發現報案，竟又心生不滿而加以恐嚇，又在其妻即被害人潘
    淑玫已向本院聲請民事通常保護令後，仍於酒後作出出言辱
    罵及作勢毆打被害人潘淑玫等行為，造成被害人歐鴻、潘淑
    玫等人心生恐懼，並考量被告與被害人潘淑玫係屬夫妻關係
    ，與被告於本院審理中坦承犯行，犯後態度良好及檢察官具
    體求刑如主文所宣告之刑等一切情狀，分別量處如主文所示
    之刑，並合併定其應執行之刑及諭知易科罰金之折算標準，
    以示懲儆。
五、應適用法條：
（一）刑事訴訟法第273條之1第1項、第299條第1項前段、第310
      條之2、第454條第2項。
（二）刑法第2 條第1 項前段、第305 條、第320 條第1 項，修
      正前刑法第47條、第51條第5 款、第41條第1 項前段、第
      2 項，刑法施行法第3 條之1 第3 項。
（三）家庭暴力防治法第50條第1款。
（四）罰金罰鍰提高標準條例第1 條前段，修正前罰金罰鍰提高
      標準修第2 條。
（五）現行法規所定貨幣單位折算新台幣條例第2條。
六、如不服本件判決，得自收受送達之日起10日內，向本院提起
    上訴。
本案經檢察官黃俊鳴到庭執行職務。
中    華    民    國    95    年    9     月    15    日
                      刑事第二庭  法  官  吳  炳  桂
以上正本證明與原本無異。
如不服本判決，應於判決送達後10日內向本院提出上訴狀（應抄
附繕本）。告訴人或被害人如對於本判決不服者，應具備理由請
求檢察官上訴，其上訴期間之計算係以檢察官收受判決正本之日
期為準。
                                  書記官  蘇  文  熙
中    華    民    國    95    年    9     月    15    日
附錄本罪論罪科刑法條全文:
刑法第320 條第1 項：
意圖為自己或第三人不法之所有，而竊取他人之動產者，為竊盜
罪，處5 年以下有期徒刑、拘役或500 元以下罰金。
刑法第305條:
以加害生命、身體、自由、名譽、財產之事，恐嚇他人致生危害
於安全者，處2年以下有期徒刑、拘役或3百元以下罰金。
家庭暴力防治法第50條第1款：
違反法院依第13條、第15條所為之下列裁定者，為本法所稱之違
反保護令罪，處3年以下有期徒刑、拘役或科或併科新台幣10萬
元以下罰金︰
一  禁止實施家庭暴力行為。


司法院資訊處製作；財團法人民間司法改革基金會備份。
